【裁判字號】    94,訴,1165
【裁判日期】    950323
【裁判案由】    違反毒品危害防制條例
【裁判全文】
臺灣屏東地方法院刑事判決              94年度訴字第1165號
公  訴  人  臺灣屏東地方法院檢察署檢察署
被      告  甲○○
                    （現於臺灣屏東看守所羈押中）
上列被告因違反毒品危害防制條例案件，經檢察官提起公訴（94
年度毒偵字第2537號），被告已為有罪之陳述，本院裁定改依簡
式審判程序，判決如下：
    主  文
甲○○連續施用第一級毒品，處有期徒刑拾月；扣案之含第一級
毒品海洛因成分之注射針筒壹支（編號57）沒收銷燬之；扣案之
注射針筒壹支（編號58）沒收之。又連續施用第二級毒品，處有
期徒刑柒月；扣案之含第二級毒品甲基安非他命成分之吸食器壹
個沒收銷燬之。應執行有期徒刑壹年月，扣案之含第一級毒品
海洛因成分之注射針筒壹支（編號57）、含第二級毒品甲基安非
他命成分之吸食器壹個沒收銷燬之；扣案之注射針筒壹支（編號
58）沒收之。
    事  實
一、甲○○前於民國92年間因施用毒品案件，經本院以92年度毒
    聲字第374 號裁定送觀察勒戒，認無繼續施用傾向，於92年
    4 月10日釋放出所，並由臺灣屏東地方法院檢察署檢察官於
    92 年4月14日以92年度毒偵字第509 號為不起訴處分確定；
    詎仍不知悔改，於觀察戒治執行完畢釋放後5 年內，基於施
    用第一級毒品海洛因之概括犯意，自94年7 月15日起至同年
    9 月底某日止，在屏東縣竹田鄉○巷村○○路93巷7 號之住
    處，以針筒注射之方式施用第一級毒品海洛因方式施用第一
    級毒品海洛因，連續施用第一級毒品海洛因多次；另基於施
    用第二級毒品安非他命之概括犯意，自94年5 月某日起至同
    年9 月30日16時許，在前揭住處，將甲基安非他命置於玻璃
    球吸食器中，再引火燒烤吸食器，待甲基安非他命霧化成氣
    體後吸入之方式，連續施用第二級毒品甲基安非他命多次。
    嗣於94年10月3 日17時30分許，為警持搜索票在前揭住處為
    警執行搜索查獲，並扣得甲○○所有之含第一級毒品成分之
    注射針筒1 支、含第二級毒品成分之玻璃球吸食器1 個、尚
    未使用之注射針筒1 支。
二、案經屏東縣警察局內埔分局報請臺灣屏東地方法院檢察署檢
    察官偵查起訴。
    理  由
一、上開事實，業據被告甲○○均坦承不諱，且被告為警查獲時
    採尿送驗結果，呈甲基安非他命之陽性反應，有臺灣檢驗科
    技股份有限公司94年11月11日KH2005A0000000號濫用藥物尿
    液檢驗報告各1 紙在卷可證；復有被告所有，且供其施用或
    預備施用海洛因之注射針筒共2 支及供施用甲基安非他命之
    玻璃球吸食器1 個扣案可佐。又上開扣案之物，其中送驗編
    號57之注射針筒1 支，經送高雄醫學大學附設中和紀念醫院
    檢驗結果均呈海洛因陽性反應，顯然沾附有第一級毒品海洛
    因成分之事實，有該院94年12月26日編號9501－57號檢驗報
    告1 紙在卷可憑；玻璃球吸食器1 個，經送前揭機構，檢驗
    結果呈甲基安非他命陽性反應，顯然沾附有第二級毒品甲基
    安非他命成分之事實，有該院同日編號9501－58號檢驗報告
    在卷足憑。上述鑑驗結果，均係檢驗機關本於專業知識及以
    精密儀器或科學檢驗方法所得之結論，自可憑信，是雖被告
    採尿送驗結果中鴉片類（海洛因之代謝物）呈陰性反應，惟
    有如前述被告所有已使用及預備用之注射針筒共2 支扣案可
    佐及參以注射針筒送驗呈海洛因陽性反應之鑑定結果，足見
    被告自白與事實相符，堪以採信。又被告於92年間因施用毒
    品案件，經本院以92年度毒聲字第374 號裁定送觀察勒戒，
    認無繼續施用傾向，於92年4 月10日釋放出所，並由臺灣屏
    東地方法院檢察署檢察官於92年4 月14日以92年度毒偵字第
    509 號為不起訴處分確定之一節，此有臺灣屏東地方法院檢
    察署刑案資料查註紀錄表及臺灣高等法院被告前案紀錄表各
    1 份在卷可參。從而，本件事證已臻明確，被告經觀察勒戒
    執行完畢釋放後，5 年內再犯本件施用第一級毒品海洛因及
    第二級毒品安非他命之犯行，堪以認定。
二、查海洛因及甲基安非他命分屬毒品危害防制條例第2 條第 2
    項第1 款、第2 款所稱之第一級、第二級毒品，均不得持有
    、施用，被告竟持以施用，核其所為，係犯同條例第10條第
    1 項之施用第一級毒品罪及同條例第2 項之施用第二級毒品
    罪。其施用前持有海洛因及甲基安非他命之低度行為，應為
    施用之高度行為所吸收，均不另論罪。其先後多次施用海洛
    因、甲基安非他命之行為，均時間緊接，觸犯構成要件相同
    之罪名，顯係基於概括犯意反覆為之，皆為連續犯，均應以
    一罪論，並加重其刑。被告所犯上述二罪，犯意各別，行為
    互異，應予分別論罪，合併處罰。爰審酌被告素行尚可，經
    觀察勒戒後，仍未能戒除毒癮，顯見其無戒毒悔改之意，惟
    念其施用毒品乃自戕行為，及其施用毒品之期間、次數、犯
    罪後坦認犯行，態度尚稱良好等一切情狀，分別量處如主文
    所示之刑，並定其應執行之刑。扣案之含有第一級毒品海洛
    因成分之注射針筒1 支（編號57）及含有第二級毒品甲基安
    非他命成分之玻璃球吸食器1 個，因分別與第一級毒品海洛
    因、第二級毒品甲基安非他命無法分離，均應依毒品危害防
    制條例第18條第1 項前段規定沒收銷燬之。至扣案之送驗編
    號58之注射針筒1 支，被告自承為其所有，並預備供其施用
    第一級毒品海洛因之用在卷，並經送鑑定結果，呈海洛因陰
    性反應，此有高雄醫學大學附設中和紀念醫院編號9501－58
    號檢驗報告1 紙附卷足憑，爰依刑法第38條第1 項第2項 併
    予宣告沒收之。
據上論斷，應依刑事訴訟法第273 條之1 第1 項、第299 條第 1
項前段，毒品危害防制條例第10第1 項、第2 項、第18條第1 項
前段，刑法第11條、第38條第1 項第2 款、第56條、第51條第5
款，判決如主文。
本案經檢察官鄭伊鈞到庭執行職務
中    華    民    國    95    年    3     月    23    日
                  刑事第二庭    法  官  陳海寧
以上正本證明與原本無異。
如不服本判決應於收受本判決送達後十日內向本院提出上訴書狀，
其未敘述上訴理由者，並得於提起上訴後十日內向本院補提理由
書狀（均須按他造當事人之人數附繕本）「切勿逕送上級法院」
中    華    民    國    95    年    3     月    27    日
                                書記官  劉淑蓉
附錄法條：
毒品危害防制條例第10條
施用第一級毒品者，處 6 月以上 5 年以下有期徒刑。
施用第二級毒品者，處 3 年以下有期徒刑。


司法院資訊處製作；財團法人民間司法改革基金會備份。
